臺灣高等法院刑事裁定
110年度抗字第1924號
抗  告  人  
即  受刑人  葉政諺




上列抗告人即受刑人因檢察官聲請定其應執行刑案件，不服臺灣
新竹地方法院中華民國110年10月28日裁定（110年度聲字第1363
號），提起抗告，本院裁定如下：
    主  文
抗告駁回。
    理  由
一、抗告意旨略以：㈠法律上屬自由裁定事項，應受外部界限、
    內部界限之拘束。各級法院為定應執行刑時，應考慮人之生
    命有限，如以實際累加之方式定應執行刑時，則處罰之刑度
    將超過不法內涵，而違反罰責原則，故罰刑相當原則，在多
    數犯罪定刑之情形時，應要有責任遞減原則之適用，方符法
    律正義，參照最高法院94年度台非字第21號裁判。㈡民國95
    年7月1日新法施行後，已廢除連續犯之規定，法院於數罪併
    罰時，除不得踰越法律規定範圍外，尚有教化之功能，而非
    僅在實現報應之觀念。本見原審依檢察官之聲請，從形式上
    觀察固為踰越法律之外部界線，然參照臺灣基隆地方法院96
    年度易字第538號判決、臺灣新北地方法院105年度訴字第84
    號判決、臺灣臺中地院98年度易字第2067號判決、本院97年
    上訴字第5195號判決、臺灣高等法院臺中分院107年度聲字
    第2003號裁定所處之刑，從受刑人所犯各罪觀之，受刑人犯
    罪時間係屬同期間內所為，因檢察官先後起訴使分別審判，
    此於受刑人之權益難謂並無影響，原裁定並未就受刑人整體
    犯罪行為態樣、時間觀察，顯然不利受刑人，與內部界限及
    刑罰之公平性有違，至實質上受刑人所受處罰之刑罰，遠高
    於其他同類案件，其裁量權行使尚非妥適，為避免影響受刑
    人之權益，請予以重新量刑云云。　
二、按法院就自由裁量權之行使，除不得逾越法律所規定範圍之
    外部性界限外，另應受比例原則、公平正義原則之規範，謹
    守法律秩序之理念，體察法律之規範目的，使其結果實質正
    當，合於裁量之內部性界限，俾與立法本旨相契合。刑法第
    51條第5款規定數罪併罰，宣告多數有期徒刑者，應於各刑
    中之最長期以上，各刑合併之刑期以下，定其應執行之刑期
    ，但不得逾30年，其就數罪併罰，固非採併科主義，而係採
    限制加重主義，就俱罰各罪中，以最重之宣告刑為基礎，由
    法院參酌他罪之宣告刑，裁量加重定之，且不得逾法定之30
    年最高限制，此即外部性界限。法院為裁判時，二者均不得
    有所踰越。在數罪併罰，有二裁判以上，定其應執行之刑時
    ，固屬於法院自由裁量之事項，然仍應受前揭外部性界限及
    內部性界限之拘束。
三、經查：　　
  ㈠抗告人即受刑人葉政諺因犯如附表編號1至11所示普通竊盜罪
    （1罪）、詐欺取財（1罪）、加重竊盜罪（共21罪，其中編
    號6有8罪、編號10有4罪、編號11有3罪）等共23罪，經臺灣
    新竹地方法院、臺灣士林地方法院、本院臺中高分院、臺灣
    桃園地方法院判處如附表1至11所示之刑並確定，有各該判
    決書及本院被告前案紀錄表在卷可稽。
　㈡附表編號1、3、6、11號雖均為得易科罰金之罪，附表編號2
    、4、5、7至10號所示之罪則均為不得易科罰金之罪，惟經
    受刑人依刑法第50條第2項規定請求檢察官向原審法院聲請
    合併定應執行刑，有「臺灣新竹地方檢察署受刑人定執行刑
    或易科罰金意願回覆表」附卷為憑（見原審卷第155頁）；
　　附表編號1所示之罪判決確定日期為民國108年9月16日，其
    餘附表所示之罪之犯罪日期均在此之前，經原審法院審核認
    聲請為正當。又附表編號1、3、6、11所示之罪與附表編號2
    、4、5、7、8、9、10所示之罪併合處罰，故無再諭知如易
    科罰金折算標準之必要。其中如附表編號6所示之罪，前經
    臺灣士林地方法院以108年度審易字第1503號判決定應執行
    有期徒刑3年6月確定；如附表編號10所示之罪，前經臺灣桃
    園地方法院以108年度審易字第1651號判決定應執行有期徒
    刑2年4月確定；如附表編號11所示之罪，前經臺灣新竹地方
    法院以109年度易字第68號判決定應執行有期徒刑1年確定；
    如附表編號1、3、6所示之罪，經臺灣士林地方法院以109年
    度聲字第373號裁定應執行有期徒刑3年9月確定；如附表編
    號2、4、5、7、8、9、10所示之罪，經臺灣新竹地方法院以
    109年度聲字第457號裁定應執行有期徒刑5年8月確定；如附
    表編號1、3、6、11所示之罪，再經臺灣新竹地方法院以109
    年度聲字第710號裁定應執行有期徒刑4年7月確定等情，有
    本院被告前案紀錄表、上開裁判書各1份附卷可稽。原審依
    上揭法條規定，就受刑人所犯附表編號1至11所列之罪所處
    之刑，定其應執行有期徒刑10年1月，係在各刑中之最長期
    以上（9月），前開各定執行刑合併之刑期以下（5年8月＋4
    年7月＝10年3月)，即合於法律一定之外部性界限，復未逾自
    由裁量之內部性界限，亦無明顯過重而違背比例原則或公平
    正義之情形，足見原裁定所定執行刑未過長，且充分考量行
    為人所犯數罪之犯罪時間、侵害法益及附表編號3為詐欺案
    件，編號1、2、4至11所示之22罪均為竊盜案件（行為態樣
    、犯罪動機、手段均相近），所反映的人格特性及刑法目的
    相關的刑事政策，而為適度評價，並無罪刑不相當，顯為有
    利於受刑人，自難認原審就本件裁裁量權之行使，有何違法
    或不當之處。抗告理由所舉他案，係不同個案，行為態樣、
    犯罪動機、手段、侵害法益等各項情節與本件均不同，不足
    以據以推翻原審法院量刑之認定。抗告人執上開理由指摘原
    裁定違法云云，為無理由，應予駁回。
據上論斷，應依刑事訴訟法第412條，裁定如主文。　
中　　華　　民　　國　　110 　年　　12　　月　　6 　　日
　　　　　　　　　刑事第十七庭  審判長法　官  鄭水銓
　　　　　　　　　　　　　　　　　　  法　官  姜麗君
　　　　　　　　　　　　　　　　　　  法　官  黃雅芬
以上正本證明與原本無異。
不得再抗告。
                                      書記官  鄭雅云
中　　華　　民　　國　　110 　年　　12　　月　　9 　　日

附表：
 編          號  1 2 3  罪          名  竊盜 竊盜 詐欺  宣    告    刑  有期徒刑3月，如易科罰金，以1000元折算1日 有期徒刑7月 有期徒刑5月，如易科罰金，以1000元折算1日  犯  罪  日  期  107年2月6日凌晨6時30分許 107年8月16日凌晨2 時許 107年8月16日凌晨3 時40分至3時50分許 偵查(自訴)機關 年  度  案  號  新竹地檢108年度偵字第5781號 新竹地檢108年度偵字第2349號 新竹地檢108年度偵字第2349號  最 後 事實審 法    院 新竹地院 新竹地院 新竹地院  案    號 108年度竹東簡字第141號 108年度易字第590號 108年度易字第590號  判決日期 108年8月29日 108年10月1日 108年10月1日  確   定 判   決 法    院 新竹地院 新竹地院 新竹地院  案    號 108年度竹東簡字第 141號 108年度易字第590號 108年度易字第590號  判    決確定日期 108年9月16日 108年10月20日 108年10月20日 是否為得易科 罰金之案件  是 否 是 備註  新竹地檢108年度執字第5666號 新竹地檢108年度執字第5873號 新竹地檢108年度執字第5874號   ①編號1、3、6經臺灣士林地院以109年度聲字第373號裁定應執行有期徒刑3年9月，並諭知如易科罰金，以1000元折算1日。(士林地檢109年度執更字第457號、新竹地檢109年度執更助字第112號) ②編號2、4、5、7、8、9、10經臺灣新竹地方法院以109年度聲字第457號裁定應執行有期徒刑5年8月。(新竹地檢109年度執更字第686號) ③編號1、3、6、11經臺灣新竹地方法院以109年度聲字第710號裁定應執行有期徒刑4年7月，並諭知如易科罰金，以1000元折算1日。(新竹地檢109年度執更字第894號)   

 編          號  4 5 6  罪          名  竊盜 竊盜 竊盜  宣    告    刑  有期徒刑8月 有期徒刑8月 有期徒刑5月(1罪)、6月(7罪)，應執行有期徒刑3年6月，如易科罰金，以1000元折算1日  犯  罪  日  期  107年9月11日凌晨某時許 108年3月27日凌晨0時39分許 ①108年3月27日凌晨0時39分許 ②108年3月12日凌晨0時30分許 ③108年3月12日凌晨0時30分許 ④108年1月26日凌晨1時30分許 ⑤108年1月19日某時 ⑥107年12月27日某時 ⑦107年12月21日23時許 ⑧107年12月22日凌晨2時許 偵查(自訴)機關 年  度  案  號  新竹地檢108年度偵字第5997號 士林地檢108年度偵字第8096號 士林地檢108年度偵字第8096號  最 後 事實審 法    院 新竹地院 士林地院 士林地院  案    號 108年度易字第801號 108年度審易字第1503號 108年度審易字第1503號  判決日期 108年10月30日 108年11月11日 108年11月11日  確  定 判  決 法    院 新竹地院 士林地院 士林地院  案    號 108年度易字第801號 108年度審易字第1503號 108年度審易字第1503號  判    決確定日期 108年11月24日 108年12月2日 108年12月2日 是否為得易科 罰金之案件  否 否 是 備註  新竹地檢108年度執字第6610號 新竹地檢109年度執助字第161號 新竹地檢109年度執助字第160號   ①編號1、3、6經臺灣士林地院以109年度聲字第373號裁定應執行有期徒刑3年9月，並諭知如易科罰金，以1000元折算1日。(士林地檢109年度執更字第457號、新竹地檢109年度執更助字第112號) ②編號2、4、5、7、8、9、10經臺灣新竹地方法院以109年度聲字第457號裁定應執行有期徒刑5年8月。(新竹地檢109年度執更字第686號) ③編號1、3、6、11經臺灣新竹地方法院以109年度聲字第710號裁定應執行有期徒刑4年7月，並諭知如易科罰金，以1000元折算1日。(新竹地檢109年度執更字第894號)   

 編          號  7 8 9  罪          名  竊盜 竊盜 竊盜  宣    告    刑  有期徒刑8月 有期徒刑8月 有期徒刑7月  犯  罪  日  期  107年7月15日0時14分許 107年7月11日凌晨某時 108年3月3日晚間8時許 偵查(自訴)機關 年  度  案  號  苗栗地檢108年度偵緝字第86號 新竹地檢108年度偵字第8554號 新竹地檢108年度偵字第10362號  最 後 事實審 法    院 中高分院 新竹地院 新竹地院  案    號 108年度上易字第1079號 108年度易字第881號 108年度易字第939號  判決日期 108年12月31日 108年12月5日  109年1月31日  確 定 判 決　　      法    院 中高分院 新竹地院 新竹地院  案    號 108年度上易字第1079號 108年度易字第881號 108年度易字第939號  判    決確定日期 108年12月31日 109年1月3日 109年3月11日 是否為得易科 罰金之案件  否 否 否 備註  新竹地檢109年度執助字第198號 新竹地檢109年度執字第256號 新竹地檢109年度執字第1362號   ①編號1、3、6經臺灣士林地院以109年度聲字第373號裁定應執行有期徒刑3年9月，並諭知如易科罰金，以1000元折算1日。(士林地檢109年度執更字第457號、新竹地檢109年度執更助字第112號) ②編號2、4、5、7、8、9、10經臺灣新竹地方法院以109年度聲字第457號裁定應執行有期徒刑5年8月。(新竹地檢109年度執更字第686號) ③編號1、3、6、11經臺灣新竹地方法院以109年度聲字第710號裁定應執行有期徒刑4年7月，並諭知如易科罰金，以1000元折算1日。(新竹地檢109年度執更字第894號)   

 編          號  10 11   罪          名  竊盜 竊盜   宣    告    刑  有期徒刑8月(2罪)、7月(1罪)、9月(1罪)，應執行有期徒刑2年4月 有期徒刑6月(3罪)，應執行有期徒刑1年，如易科罰金，以1000元折算1日   犯  罪  日  期  ①107年9月22日凌晨2時30分許 ②107年9月22日凌晨3時許 ③106年12月22日凌晨2時許 ④106年6月29日凌晨2時起至同日上午8時許間某時 ①107年9月14日凌晨1時9分許 ②107年9月16日上午11時45分許前某時 ③107年9月16日上午10時3分許前某時  偵查(自訴)機關 年  度  案  號  桃園地檢108年度偵緝字第1250號等 新竹地檢108年度偵字第10523號   最 後 事實審 法    院 桃園地院 新竹地院   案    號 108年度審易字第1651號 109年度易字第68號   判決日期 108年10月30日 109年3月23日    確　定 判  決        法    院 桃園地院 新竹地院   案    號 108年度審易字第1651號 109年度易字第68號   判    決確定日期 108年11月25日 109年3月23日  是否為得易科 罰金之案件  否 是  備註  ①編號1、3、6經臺灣士林地院以109年度聲字第373號裁定應執行有期徒刑3年9月，並諭知如易科罰金，以1000元折算1日。(士林地檢109年度執更字第457號、新竹地檢109年度執更助字第112號) ②編號2、4、5、7、8、9、10經臺灣新竹地方法院以109年度聲字第457號裁定應執行有期徒刑5年8月。(新竹地檢109年度執更字第686號) ③編號1、3、6、11經臺灣新竹地方法院以109年度聲字第710號裁定應執行有期徒刑4年7月，並諭知如易科罰金，以1000元折算1日。(新竹地檢109年度執更字第894號)